GAEL HUMBERTO BORCHARDT CASTELLANOS

o DETALLES o

Hermosillo, Sonora, Mexico. +526442597572 gaelborchardt@gmail.com

• LINKS •





o SOFT - SKILLS o

Trabajo en equipo
Comunicación efectiva
Adaptabilidad
Responsabilidad
Compañerismo y empatía

Puntualidad

Creatividad

∘ HARD - SKILLS ∘

Python

SQL

Java

нтмі

TailwindCSS

Flask

Javascript

PostgreSQL

MySQL

React

Node.js

Cypress Pandas

Matplotlib

Scikit-learn

Git

o IDIOMAS o

Español

Inglés

Japonés

PERFIL

. Estudiante de ingeniería en sistemas de información en la Universidad de Sonora con experiencia en el desarrollo de aplicaciones web y en el manejo y análisis de datos, obteniendo bases sólidas a lo largo de mi carrera en distintos lenguajes de programación y ganando experiencia utilizando distintos Frameworks y tecnologías actuales que me han ayudado a desarrollar mis habilidades en Frontend, Backend, manejo de bases de datos y mejorando mis conocimientos en la ciencia de datos.

EXPERIENCIA LABORAL

. CSI Pro (Octubre 2023 - Actualidad):

Miembro Activo del Laboratorio CSI Pro, siendo participe en muchas de las actividades generales que se realizan, teniendo como principal proyecto Braintive, donde funjo como analista de datos y desarrollador del proyecto.

★ PROYECTOS

Pestañeo

Octubre 2024 - Noviembre 2024

Aplicación web para el manejo de citas de un Lash & Nails boutique, permite organizar y administrar las citas, con el fin de automatizar el proceso y evitar problemas, desarrollada utilizando React, Express.js y TailwindCSS.

Salon BAZA

Agosto 2024 - Noviembre 2024

Sistema de manejo de citas e inventario para un salón de belleza, desarrollado utilizando React + Vite, Express.js y TailwindCSS, con el objetivo principal de evitar la pérdida de información.

Braintive

Octubre 2023 - Actualidad

Proyecto en conjunto con el laboratorio CSI Pro que cuenta con el objetivo de desarrollar una firma electrónica basada en neurociencia utilizando distintas tecnologías como Scikit, Pandas, Matplotlib y SVM para el procesamiento de datos y el análisis y clasificación de los mismos.

Catálogo de Revistas

Junio – 2024

Proyecto web diseñado para la fácil exploración de revistas conseguidas a través de un Scrapper en Python, utilizando frameworks como Jinja y Flask para manejar las plantillas.

McQueen Rentals - CRUD

Noviembre - 2023

Aplicación de escritorio realizada con Java swing y MySQL encargada del registro de ventas y manejo de reservaciones e inventario para la renta de carros, así como la generación de reportes.

EDUCACIÓN

Licenciatura en Ingeniería en Sistemas de Información en la Universidad de Sonora

Agosto 2022 — Actualidad

En progreso.

Técnico en Programación en el Centro de Bachillerato Tecnológico Industrial y de Servicios No. 37

Agosto 2019 — Junio 2022

Finalizado.